# 关于集团子公司延迟确认费用问题

提问人：331975903 时间：2015-11-18 21:07:04
现实务中遇到某上市公司的集团下设的多家子公司存在每年 12 月计提及发放 11 月份工资， 12 月份工资在下年 1 月计提发放，奖金、租赁费也是如此，比如 2013 年的租赁费入在了 2014 年， 2014 年租赁费入在了 2015 年， 2015 年的租赁费入在了 2016 年，现在审计 2015年的报表时，如何考虑这问题？相对 2015 年度的费用来说是没多大问题，问题是负债不完整和年末的未分配利润虚增。 我请教同事，同事的回复是只要这样的费用每年一贯处理就没问题了。 请教各位大神，企业这样的做法是否正确，若不正确，我们该如何调整？

回答人：chenyiwei
应建议尽量更正该处错报。建议根据该错报对当期净利润、年末和年初负债、留存收益余额的影响程度，判断是否构成重大前期差错，确定是否建议进行追溯重述。